臺灣臺北地方法院刑事判決
111年度審訴字第831號
公  訴  人  臺灣臺北地方檢察署檢察官
被      告  李俊毅






            李嘉貞





上列被告因違反毒品危害防制條例案件，經檢察官提起公訴（11
 0年度偵字第27755號），被告於本院準備程序中就被訴事實為
有罪之陳述，經本院告以簡式審判程序之旨，並聽取當事人之意
見後，經本院合議庭裁定，由受命法官獨任行簡式審判程序，並
判決如下：
    主      文
李俊毅共同持有第一級毒品純質淨重十公克以上，處有期徒刑柒
月。
李嘉貞共同持有第一級毒品純質淨重十公克以上，處有期徒刑壹
年。
扣案如附表編號一、二所示之物，均沒收銷燬之。
    事實及理由
一、按簡式審判程序之證據調查，不受第159條第1項之限制，刑
    事訴訟法第273條之2定有明文，是於行簡式審判程序之案件
    ，被告以外之人於審判外之陳述，除有其他不得做為證據之
    法定事由外，應認具有證據能力，合先敘明。
二、本件犯罪事實及證據，除證據部分補充被告李俊毅、李嘉貞
    於本院準備程序及審理中之自白外，均引用如附件所示檢察
    官起訴書之記載。
三、核被告李俊毅、李嘉貞2人所為，均係犯毒品危害防制條例
    第11條第3項之持有第一級毒品純質淨重10公克以上罪。被
    告李俊毅與被告李嘉貞間，就上開犯行互有犯意聯絡及行為
    分擔，應論以共同正犯。
四、又按犯第4條至第8條、第10條或第11條之罪，供出毒品來源
     ，因而查獲其他正犯或共犯者，減輕或免除其刑，毒品危
    害防制條例第17條第1項定有明文。查員警因查緝另案經通
    緝之被告李俊毅時，查扣被告李俊毅遺留之黑色手拿包內裝
    有本案毒品，斯時同行之被告李嘉貞否認持有該毒品，且尚
    無證據足認該毒品與被告李嘉貞有關，嗣後被告李俊毅經員
    警逮捕時，向警方供稱該毒品為被告李嘉貞所有等語（見偵
    查卷第20至21頁），足認已因被告李俊毅之供述而查獲其共
    犯。揆諸前開說明，被告李俊毅自有本條減輕、免除其刑規
    定之適用，爰審酌其情節，依法減輕其刑。
五、爰以行為人之責任為基礎，審酌被告2人共同持有第一級毒
    品純質淨重10公克以上等行為情節，參酌被告2人犯後於偵
    查中、本院審理中均坦承不諱之犯後態度，及被告李俊毅國
    小畢業之智識程度，自述入監前從事保全，月收入新臺幣3
    萬3,000元，有一子目前由兄長扶養；被告李嘉貞二專肄業
    之智識程度，自述入監前有從事網拍之生活狀況等一切情狀
    ，分別量處如主文所示之刑，以示懲儆。
六、按查獲之第一、二級毒品，不問屬於犯罪行為人與否，均沒
    收銷燬之，毒品危害防制條例第18條前段定有明文。又毒品
    危害防制條例第18條第1項規定得諭知沒收並銷燬者，以查
    獲之毒品及專供製造或施用毒品之器具為限，固不及於毒品
    之外包裝，惟若外包裝與沾附之毒品無法析離，自應將外包
    裝併該毒品諭知沒收並銷燬之。經查，扣案如附表編號一、
    二所示之物，經鑑驗均含有第一級毒品成分，而其包裝袋與
    內含之毒品難以完全析離，亦應視為毒品，爰均依毒品危害
    防制條例第18條第1項前段規定，宣告沒收銷燬之。至毒品
    因取樣供鑑驗耗損之部分，既已驗畢用罄滅失，自不另宣告
    沒收銷燬。
七、本件起訴意旨並未載明被告2人構成累犯，而檢察官亦未就
    累犯部分具體指出證明方法，依最高法院刑事大法庭110年
    度台上大字第5660號裁定意旨，本件自無從就被告2人是否
    依累犯加重而予論斷，附此敘明。
據上論斷，應依刑事訴訟法第273條之1第1項、第299條第1項前
段、第310條之2、第454條第2項，毒品危害防制條例第11條第3
項、第17條第1項、第18條第1項前段，刑法第11條、第28條，判
決如主文。
本案經檢察官蔡期民提起公訴，檢察官蔡名堯到庭執行職務。
中　　華　　民　　國　　111 　年　　7 　　月　　22　　日
                    刑事第二十庭法  官    謝欣宓
上正本證明與原本無異。 
如不服本判決應於收受送達後20日內向本院提出上訴書狀，並應
敘述具體理由；其未敘述上訴理由者，應於上訴期間屆滿後20日
內向本院補提理由書（均須按他造當事人之人數附繕本）「切勿
逕送上級法院」。
                                書記官    朱俶伶　
中　　華　　民　　國　　111 　年　　7 　　月　　22　　日
附錄本案論罪科刑法條
毒品危害防制條例第11條
持有第一級毒品者，處3年以下有期徒刑、拘役或新臺幣30萬元
以下罰金。
持有第二級毒品者，處2年以下有期徒刑、拘役或新臺幣20萬元
以下罰金。
持有第一級毒品純質淨重十公克以上者，處1年以上7年以下有期
徒刑，得併科新臺幣1百萬元以下罰金。
持有第二級毒品純質淨重二十公克以上者，處6月以上5年以下有
期徒刑，得併科新臺幣70萬元以下罰金。
持有第三級毒品純質淨重五公克以上者，處2年以下有期徒刑，
得併科新臺幣20萬元以下罰金。
持有第四級毒品純質淨重五公克以上者，處1年以下有期徒刑，
得併科新臺幣10萬元以下罰金。
持有專供製造或施用第一級、第二級毒品之器具者，處1年以下
有期徒刑、拘役或新臺幣10萬元以下罰金。
附表：
編號 物品名稱 數量（重量） 所含毒品成分 一 粉末1包（含包裝袋） 驗前淨重27.15公克，驗餘淨重27.13公克（純度38.56％，驗前純質淨重10.47公克） 第一級毒品海洛因 二 碎塊1包（含包裝袋） 驗前淨重1.38公克，驗餘淨重1.37公克（純度73.97％，驗前純質淨重1.02公克） 第一級毒品海洛因 
附件：
臺灣臺北地方檢察署檢察官起訴書
                                    110年度偵字第27755號
　　被　　　告　李俊毅　男　43歲（民國00年0月00日生）
　　　　　　　　　　　　住○○市○○區○○街000號8樓
　　　　　　　　　　　　居桃園市○○區○○街000號1樓
                        （另案於法務部○○○○○○○○附設勒戒處所觀察勒戒中）
　　　　　　　　　　　　國民身分證統一編號：Z000000000號
　　　　　　　　李嘉貞　女　45歲（民國00年0月00日生）
　　　　　　　　　　　 籍設新北市○○區○○○道0段0號6 樓（新北○○○○○○○○）
　　　　　　　　　　　　現居新北市○○區○○路000巷0號2
                          樓
                        （另案於法務部○○○○○○○○○執行中）
　　　　　　　　　　　　國民身分證統一編號：Z000000000號
上列被告等因違反毒品危害防制條例案件，業經偵查終結，認應
提起公訴，茲將犯罪事實及證據並所犯法條分敘如下：
        犯罪事實
一、李俊毅、李嘉貞均明知海洛因屬毒品危害防制條例第2 條第
    2 項第1 款所定之第一級毒品，依法不得持有，竟共同基於
    持有第一級毒品純質淨重十公克以上之犯意聯絡，由李嘉貞
    於民國110 年8 月15、16日某時許，在新北市三重區某處，
    向真實姓名、年籍不詳綽號「阿明」之成年男子購買第一級
    毒品海洛因2 包（毛重29.65 公克，純質淨重11.49 公克）
    後，復於110 年8 月20日某時許，將上開海洛因2 包交付予
    李俊毅放置於其黑色手拿包內，而共同非法持有之。嗣李俊
    毅、李嘉貞於110 年8 月20日17時15分許，前往臺北市○○
    區○○街00號5 樓之峨嵋停車場欲取車時，李俊毅因另案通
    緝為警上前查緝時而當場逃逸，並將其黑色手拿包丟棄於旁
    ，經警當場查獲李嘉貞，並扣得上開海洛因2 包，始查悉上
    情。
二、案經臺北市政府警察局內湖分局報告偵辦。
        證據並所犯法條
一、證據清單及待證事實：
編號 證據名稱 待證事實 1 被告李俊毅於警詢及偵訊 中之供述              坦承上開犯行不諱。 2 被告李嘉貞於警詢及偵訊 中之供述               坦承上開犯行不諱。 3 查捕逃犯作業查詢報表、 搜索扣押筆錄、扣押物品 目錄表、毒品初步鑑驗報 告單、臺北市政府警察局 DNA 鑑定書、法務部調查 局濫用藥物實驗室鑑定書 、現場監視器錄影翻拍畫 面及扣案物品照片各1 份 、扣案之海洛因2 包     證明全部之犯罪事實。 
二、核被告李俊毅、李嘉貞所為，均係犯毒品危害防制條例第11
    條第3 項之持有第一級毒品純質淨重十公克以上罪嫌。又被
    告2人就上開犯行有犯意聯絡與行為分擔，請論以共同正犯
    。至扣案之上開海洛因2 包，係第一級毒品，請依毒品危害
    防制條例第18條第1 項前段規定，宣告沒收並諭知銷燬。
三、依刑事訴訟法第251條第1項提起公訴。
　　此　致
臺灣臺北地方法院
中　　華　　民　　國　 111　　年　　3 　　月　　18　　日
                              檢　察　官  蔡  期  民
本件正本證明與原本無異
中　　華　　民　　國　 111　　年　　4 　　月　　7 　　日
        　　　　　　　　　　　書　記　官  陳  亭  安
附錄本案所犯法條全文
毒品危害防制條例第11條
持有第一級毒品者，處 3 年以下有期徒刑、拘役或新臺幣 30
萬元以下罰金。
持有第二級毒品者，處 2 年以下有期徒刑、拘役或新臺幣 20
萬元以下罰金。
持有第一級毒品純質淨重十公克以上者，處 1 年以上 7 年以下
有期徒刑，得併科新臺幣 1 百萬元以下罰金。
持有第二級毒品純質淨重二十公克以上者，處 6 月以上 5 年以
下有期徒刑，得併科新臺幣 70 萬元以下罰金。
持有第三級毒品純質淨重五公克以上者，處 2 年以下有期徒刑
，得併科新臺幣 20 萬元以下罰金。
持有第四級毒品純質淨重五公克以上者，處 1 年以下有期徒刑
，得併科新臺幣 10 萬元以下罰金。
持有專供製造或施用第一級、第二級毒品之器具者，處 1 年以
下有期徒刑、拘役或新臺幣 10 萬元以下罰金。